---
title: 课堂练习
author: 范琴
date: '2019-06-05'
slug: 课堂练习
categories:
  - R
tags:
  - R Markdown
---
```{r}
library(ggplot2)
ToothGrowth
head(ToothGrowth)
```
这是芽的生长
```{r}
library(ggplot2)
ToothGrowth
head(ToothGrowth)
g <-ggplot(ToothGrowth,aes(x=dose,y=len))
g
g +geom_boxplot(aes(color=dose))

```
color是边际改变，fill是里面的改变即填充
fill=supp根据供应商分类
```{r}
library(ggplot2)
g + geom_jitter(position=position_jitter(0.2)) + 
  stat_summary(fun.data="mean_sdl",  fun.args = list(mult=1), 
               geom="pointrange", color = "red")

```
stack叠加
fun.data="mean_sdl"计算中间值
dose计量，不同的计量有不同的颜色
factor分类，在灵魂里穿衣服
color  或者factor在身体上穿衣服
geom point(color="red")实际显示的内容
颜色会覆盖，ggplot(data,aes(x,y,color,fill))
对数据求标准差，fun,是function,fun.data="mean_sdl"
position=position_jitter(0.2)位置的偏移


```{r}
library(ggplot2)
ggplot(diamonds, aes(cut, color)) +
  geom_jitter(aes(color = cut), size = 0.5)
```
```{r}
library(ggplot2)
df <- ToothGrowth
df$dose <- as.factor(df$dose)
head(df)
data_summary <- function(data, varname, grps){
  require(plyr)
  summary_func <- function(x, col){
    c(mean = mean(x[[col]], na.rm=TRUE),
      sd = sd(x[[col]], na.rm=TRUE))
  }
  data_sum<-ddply(data, grps, .fun=summary_func, varname)
  data_sum <- rename(data_sum, c("mean" = varname))
 return(data_sum)
}
df2 <- data_summary(df, varname="len", grps= "dose")
# Convert dose to a factor variable
df2$dose=as.factor(df2$dose)
head(df2)
f <- ggplot(df2, aes(x = dose, y = len, 
                     ymin = len-sd, ymax = len+sd))
f+geom_crossbar()
f+geom_crossbar(aes(color=dose))
f+geom_crossbar(aes(color=dose))+
  scale_color_manual(values = c("#999999", "#E69F00", "#56B4E9"))+theme_classic()
f <- ggplot(df, aes(x=dose, y=len, color=supp))
f+stat_summary(fun.data = mean_sdl, fun.args = list(mult=1), geom="crossbar", width=0.6, position = position_dodge(0.8))
```

as  factor再次确认一次
数字变成factor不可以加减，而是分类不再是0.5+0.5=1，而是二因为是两种分类
要编一个函数
gata_summary对象名,function 是运作,
data_summary <- function(data, varname, grps){
  require(plyr)
  ddply(data, grps, .fun=summary_func, varname)是循环
  ymin就是标准差
f+geom_crossbar()空心树，这只是展示方式
scale自定义

透明的scalebrewer颜色的排序，红橙黄绿，gradient渐变

scaler颜色的梯度
scale fill实心颜色
linetype  cont线性




errorbar标准差

```{r}
library(ggplot2)
library(maps)
head(USArrests)
crimes <- data.frame(state=tolower(rownames(USArrests)), USArrests)
head(crimes)
library(reshape2)
crimesm <- melt(crimes, id=1)
head(crimesm)
map_data <- map_data("state")
#绘制地图，使用Murder进行着色
ggplot(crimes, aes(map_id=state))+
  geom_map(aes(fill=Murder), map=map_data)+
  expand_limits(x=map_data$long, y=map_data$lat)
```


reshape2数据转换，melt多页变两页



```{r}
library(ggplot2)
df <- data.frame(dose=c("D0.5", "D1", "D2"),
                len=c(4.2, 10, 29.5))
head(df)
df <- data.frame(supp=rep(c("VC", "OJ"), each=3),
                dose=rep(c("D0.5", "D1", "D2"),2),
                len=c(6.8, 15, 33, 4.2, 10, 29.5))
head(df)
f <- ggplot(df, aes(x = dose, y = len))
f + geom_bar(stat = "identity")
f + geom_bar(stat="identity",fill="steelblue")+geom_text(aes(label=len),vjust=-4, hjust=-8,size=3.5)+theme_minimal()
f + geom_bar(aes(color = dose),
             stat="identity", fill="white")
f + geom_bar(aes(fill = dose), stat="identity")
```
vjust垂直调整，负的是向上
hjust负是向右





```{r}
library(ggplot2)
df <- data.frame(supp=rep(c("VC", "OJ"), each=3),
                dose=rep(c("D0.5", "D1", "D2"),2),
                len=c(6.8, 15, 33, 4.2, 10, 29.5))
head(df)
ggplot(df, aes(x=dose, y=len, group=supp)) +
  geom_line(aes(linetype=supp))+
  geom_point()


ggplot(df, aes(x=dose, y=len, group=supp)) +geom_line(aes(linetype=supp, color = supp))+geom_point(aes(shape=supp, color = supp))
```
geom_point(color="red ")

geom_point(aes(shape=supp, color = supp))可以因子分类统计


```{r}
library(ggplot2)
ToothGrowth$dose <- as.factor(ToothGrowth$dose)
head(ToothGrowth)
e <- ggplot(data = ToothGrowth, aes(x=dose, y=len))
e + geom_jitter(position=position_jitter(0.2))

e + geom_jitter(position=position_jitter(0.2)) + 
  geom_dotplot(binaxis = "y", stackdir = "center") 

ToothGrowth$dose <- as.factor(ToothGrowth$dose)
head(ToothGrowth)
f <-ggplot(data = ToothGrowth, aes(x=dose, y=len))
f + geom_jitter(position=position_jitter(0.2)) + stat_summary(fun.data="mean_sdl",  fun.args =list(mult=1),geom="pointrange", color = "red")

f + geom_dotplot(binaxis = "y", stackdir = "center") 
```
rep重复三次
```{r}
library(ggplot2)
df <- data.frame(supp=rep(c("VC", "OJ"), each=3),
                dose=rep(c("D0.5", "D1", "D2"),2),
                len=c(6.8, 15, 33, 4.2, 10, 29.5))
head(df)
ggplot(df, aes(x=dose, y=len, group=supp)) +
  geom_line(aes(linetype=supp))+
  geom_point()
```
huozhe
```{r}
library(ggplot2)
f <-ggplot(df, aes(x=dose, y=len, group=supp))
f+geom_line(aes(linetype=supp))
f+ geom_point()
```
linetype=supp给线分类
